【裁判字號】    96,簡上,488
【裁判日期】    970131
【裁判案由】    賭博
【裁判全文】
臺灣臺南地方法院刑事判決             96年度簡上字第488號
上  訴  人  甲○○
            丙○○
共      同
選任辯護人  李宗貴律師
            傅美櫻律師
            郭宗塘律師
上列上訴人即被告等因賭博案件，不服本院96年度簡字第2015號
96年6月29日第一審判決（聲請案號：96年度偵字第4418號），
提起上訴，本院管轄之第二審合議庭判決如下：
    主     文
原判決撤銷。
甲○○共同在公眾得出入之場所賭博財物，處罰金新臺幣萬元
，減為罰金新台幣壹萬伍仟元，如易服勞役，均以新臺幣壹仟元
折算壹日。扣案如附表編號1至19所示之物均沒收。
丙○○共同在公眾得出入之場所賭博財物，處罰金新臺幣貳萬元
，減為罰金新台幣壹萬元，如易服勞役，均以新臺幣壹仟元折算
壹日。扣案如附表編號1至19所示之物均沒收。
    事     實
一、甲○○係址設臺南市○○區○○路300號1樓「亞虎電子遊戲
    場」之負責人，自民國（下同）95年6月間起，在上址之公
    眾得出入之場所，擺設如附表編號1至17所示之電子遊戲機
    共計56台（均含IC板）供不特定客人押注賭玩。其賭博方式
    為賭客先以現金兌換代幣【新台幣（下同）100元可兌換代
    幣40枚】，將代幣投入電子遊戲機後可押注把玩，如押中均
    可贏得倍數不等之代幣，如未押中則所下注代幣全歸機台所
    得。押注完畢後，賭客所餘代幣可先至櫃檯以1比2.5比例兌
    換積分卡，再至上開遊戲場店內後方有「機房」標示房間處
    以積分1比1之比例兌換現金。甲○○並自96年2月間起，僱
    用有犯意聯絡之丙○○擔任現場兌換代幣、積分卡等工作。
    嗣於96年3月3日凌晨2時許，適有戊○○（業經本院判決確
    定）在現場以上揭方式，把玩「北斗之拳」遊戲機台，贏得
    代幣2400枚分，先向丙○○換得積分卡，並至上址後方有「
    機房」標示房間處向與甲○○、丙○○有犯意聯絡之店內工
    作之不詳姓名、年籍之成年男子兌換現金，由該男子交付
    6000元時為警查獲，並扣得如附表編號1至17所示電子遊戲
    機等當場賭博器具、甲○○所有供經營賭博所用之如附表編
    號18、19所示之代幣積分卡，及戊○○身上所取出之戊○○
    所有，因賭博所得之如附表編號20所示之現金6000元。
二、案經臺南市警察局第五分局報告臺灣臺南地方法院檢察署檢
    察官偵查後，聲請簡易判決處刑。
    理     由
壹、程序部分：按被告以外之人於審判外之陳述，經當事人於審
    判程序同意作為證據，法院審酌該言詞陳述或書面陳述作成
    時之情況，認為適當者，亦得為證據，刑事訴訟法第159條
    之5第1項定有明文。查被告於本院審理時對證人戊○○於警
    詢時所為筆錄之證據能力不爭執，且本院依卷內資料審酌該
    警詢及偵訊筆錄作成時之情況，亦認為並未有何違背法律或
    其他相關規定之情事，而應認為適當，是依刑事訴訟法第
    159條之5第1項之規定，上開證人於警詢所作之筆錄，為傳
    聞法則之例外而具有證據能力，本院自得引為判決參考之依
    據，先予敘明。
貳、實體部分：
一、訊據被告甲○○、陳亮均於本院審理時，固分別坦承於前揭
    時間、地點擺設電子遊戲機供人把玩，及受雇擔任店員為顧
    客兌換代幣及積分卡，惟均矢口否認涉有賭博犯行，甲○○
    辯稱：客人把玩遊戲機完畢之後，其店內並無將積分兌換現
    金予客人，其店內除雇用丙○○之外，尚有雇用店員丁○○
    ，但兌換現金予證人戊○○之人，並非其店內雇用之員工，
    其係遭他人陷害云云；丙○○辯稱：其並未幫客人將積分兌
    換現金云云。
二、經查：
(一)、證人戊○○於上揭時、地向被告以2400枚代幣兌換6張積分
    卡後，經鄰座顧客告知可以找店內一位留短平頭、身高約
    160公分、身型微胖的男子兌換現金，證人戊○○即將積分
    卡攜至店內櫃檯角落，由該男子帶領其至櫃檯後面之庫房內
    ，該男子交付6000元予證人戊○○等情，迭據證人戊○○於
    偵查中及本院審理時證述綦詳（見偵卷第12頁至14頁、本院
    卷第53至第55頁）；核與證人即台南市警察局第五分局北門
    派出所警員乙○○於本院審理時證述情節相符，此部分之事
    實應堪認定。
(二)、該兌換現金予證人即賭客戊○○之不詳姓名男子在店穿梭並
    出入櫃檯及櫃檯後方之辦公室，並於空閒時候打掃店內環境
    ，且有與被告丙○○交談，該男子於機房內兌換現金予證人
    戊○○之時，經乙○○表明身分進行臨檢時，即迅速由辦公
    室後之後門逃離等情，業據證人乙○○證述綦詳，核與證人
    戊○○證稱該兌換現金之不詳姓名男子有在店內走來走去等
    情互核相符；而該店內除機臺的場地外，尚有一個庫房，店
    後方有一個後門與隔壁小吃部相通等情，業據證人即該店之
    另名員工丁○○於本院審理時證述綦詳（見本院卷第66頁）
    ，並與卷附警製之該店平面配置圖所示，店內機臺區後有一
    間儲藏室，後方有辦公室，辦公室後有一道後門通往店後巷
    道等情情相符，足認證人乙○○上揭證述為真實。被告雖否
    認該兌換現金予戊○○之不詳姓名男子係店內之員工，惟查
    ，該兌換現金予戊○○之男子，當天既有在店內出入櫃檯及
    辦公室，並打掃店內環境，衡諸常情，該男子係受雇於被告
    甲○○，且係處理包括兌換現金予客人之店務之人之事實，
    已堪認定，被告所辯均係卸責之詞，不堪採信。綜上所述，
    證人即該店之顧客戊○○有在店內以其把玩電動機具所得分
    數之積分卡，在店內之機房內向受雇於被告甲○○之不詳姓
    名男子兌換現金之事實，應堪認定。
三、核被告所為，係犯刑法第266條第1項之賭博罪。被告甲○○
    與丙○○，及該兌換現金予戊○○之不詳姓名男子，有犯意
    聯絡及行為分擔，為共同正犯。按刑事法若干犯罪行為態樣
    ，本質上原具有反覆、延續實行之特徵，立法時既予特別歸
    類，定為犯罪構成要件之行為要素，則行為人基於概括之犯
    意，在密切接近之一定時、地持續實行之複次行為，倘依社
    會通念，於客觀上認為符合一個反覆、延續性之行為觀念者
    ，於刑法評價上，即應僅成立一罪。學理上所稱「集合犯」
    之職業性、營業性或收集性等具有重複特質之犯罪均屬之（
    最高法院95年度台上字第1079號判決意旨參照）。查被告甲○○自95年6月間起，至96年3月3日被查獲止，擺設電子遊
    戲機供客人把玩賭博。被告於相當期間內，在固定地點設置
    常態性賭博之電子遊戲機供不特定人賭玩而經營電子遊戲場
    業，顯見其係出於反覆實施之意，且有在密切接近之一定時
    、地反覆、延續實行之特徵，具有學理上所稱集合犯之營業
    性，應評價為包括一罪之集合犯，只以一罪論之。原審認事
    用法固非無見，惟原審未及適用中華民國九十六年罪犯減刑
    條例而未為減刑之宣告（詳下），容有未洽。雖被告上訴主
    張原審認事用法不當，而主張應為無罪判決之諭知云云，為
    無理由，然原審判決既有前開不當之處，自應由本院撤銷改
    判。爰審酌被告犯罪手段、開設賭博性電玩之期間及規模、
    犯罪後否認過失之態度等一切情狀，分別量處如主文所示之
    刑，以資懲儆。本件被告犯罪行為之時間，係在96年4月24
    日以前，所犯罪名宣告刑在有期徒刑1年6月以下，合於中華
    民國九十六年罪犯減刑條例第2條第1項第3款之規定，應減
    其宣告刑二分之一，並諭知易服勞役之折算標準。附表編號
    1至19所示均係當場賭博之器具，爰依刑法第266條第2項之
    規定沒收之。
據上論斷，應依刑事訴訟法第455條之1第1項、第3項、第369條
第1項前段、第364條、第299條第1項前段，刑法第266條第1項、
第2項、第42條第3項，刑法施行法第1條之1，中華民國九十六年
罪犯減刑條例第2條第1項第3款、第7條，判決如主文。
本案經檢察官己○○到庭執行職務
中    華    民    國    97    年     1    月    31    日
                  刑事第七庭    審判長法  官  陳振謙
                                      法  官  卓穎毓
                                      法  官  高如宜
以上正本證明與原本無異。
不得上訴。
                                      書記官  陳姿利
中    華    民    國    97    年    2     月    12    日
附表：
┌──┬────────┬─────┬──────┐
│編號│名      稱      │數      量│備      註  │
├──┼────────┼─────┼──────┤
│1   │拳王            │1 台      │含IC板1塊   │
├──┼────────┼─────┼──────┤
│2   │超悟空          │9 台      │含IC板9塊   │
├──┼────────┼─────┼──────┤
│3   │北斗之拳        │9 台      │含IC板9塊   │
├──┼────────┼─────┼──────┤
│4   │無想轉生        │3 台      │含IC板3塊   │
├──┼────────┼─────┼──────┤
│5   │森之石松        │3 台      │含IC板3塊   │
├──┼────────┼─────┼──────┤
│6   │CRANKY          │5 台      │含IC板5塊   │
├──┼────────┼─────┼──────┤
│7   │RINBAT          │2 台      │含IC板2塊   │
├──┼────────┼─────┼──────┤
│8   │HEART           │1 台      │含IC板1塊   │
├──┼────────┼─────┼──────┤
│9   │SIXTH LOVELY VER│4 台      │含IC板4塊   │
├──┼────────┼─────┼──────┤
│10  │TOMB RAIDER     │2 台      │含IC板2塊   │
├──┼────────┼─────┼──────┤
│11  │吉宗            │2 台      │含IC板2塊   │
├──┼────────┼─────┼──────┤
│12  │番長押忍        │4 台      │含IC板4塊   │
├──┼────────┼─────┼──────┤
│13  │俺之空          │2 台      │含IC板2塊   │
├──┼────────┼─────┼──────┤
│14  │EREAS           │3 台      │含IC板3塊   │
├──┼────────┼─────┼──────┤
│15  │ALADDIN         │3 台      │含IC板3塊   │
├──┼────────┼─────┼──────┤
│16  │功夫淑女        │2 台      │含IC板2塊   │
├──┼────────┼─────┼──────┤
│17  │宿    命        │1 台      │含IC板1塊   │
├──┼────────┼─────┼──────┤
│18  │代幣            │2400枚    │            │
├──┼────────┼─────┼──────┤
│19  │積分卡          │11張      │            │
├──┼────────┼─────┼──────┤
│20  │現金            │6000元    │單位：新台幣│
└──┴────────┴─────┴──────┘
附錄本案論罪科刑法條全文
中華民國刑法第266條
（普通賭博罪與沒收物）
在公共場所或公眾得出入之場所賭博財物者，處 1 千元以下罰金
。但以供人暫時娛樂之物為賭者，不在此限。
當場賭博之器具與在賭檯或兌換籌碼處之財物，不問屬於犯人與
否，沒收之。


司法院資訊處製作；財團法人民間司法改革基金會備份。
